---
title: "PSY - Fixed Effects Model - Depression oder Erschöpfung"
author: "Adrian Stämpfli"
date: "9/23/2020"
output: html_document
---

```{r setup, include=FALSE}
knitr::opts_chunk$set(echo = TRUE)
library(tidyverse)
library(shp)
library(kml)
library(kmlShape)
library(lubridate)
library(plm)       # Panel data analysis library
library(car)       # Companion to applied regression
library(gplots)    # Various programing tools for plotting data
library(tseries)   # For timeseries analysis
library(lmtest)    # For hetoroskedasticity analysis
library(lme4)
data <- import_long_cols("P_USER.sav", "../data/rawdata/Data SPSS/SHP-Data-W1-W21-SPSS",
                         cols = c("IDPERS", "PXXC17", "PXXF51", "PXXW71A", "PXXW77", "PXXW87", "PXXW91", "PXXW94", "PXXW100", "PXXW216", "PXXW229", "PXXW603", "PXXW604", "PXXW605", "PXXW606", "PXXD29", "PXXL11", "PXXF50", "PXXF52", "PXXC08", "PXXC11", "PXXC19A", "PXXF08"), year_start = "2008", year_end = "2017")

longer <- data %>%
  pivot_longer(-ID,
               names_to = c('.value', 'year', '.value'),
               names_pattern = '([A-Z]*)(\\d{2})([A-Z]*\\d*)')

paneldata <- pdata.frame(longer, index = c("ID", "year"))
```

## Datensatz

Gemäss Dokument "Sample, Beanspruchungsfolgen, Belastungen"; Einzelne Variablen fehlen noch.

*Lesehilfe: Die Variablennamen werden verändert angezeigt, statt beispielsweise P08W87 (Variable W87 aus Fragebogen P im Jahr 2008) steht PW87. Allfällige Buchstaben am Ende des Variablennamens (PXXW71A) fehlen.*

*Lesehilfe 2: Im ersten Teil sind die ersten Zeilen des Datensatzes zu sehen, im zweiten Teil eine Zusammenfassung mit den Verteilungen*

```{r}
head(paneldata)
summary(paneldata)
```


```{r}
pd <- paneldata %>% 
  select(-year) %>%
  pivot_longer(-ID, names_to = "variable", values_to = "value") %>%
  select(-ID)
ggplot(pd) + geom_boxplot(aes(y = value)) + facet_wrap(~variable, scales = "free_y") + 
  theme(axis.title.x=element_blank(),
        axis.text.x=element_blank(),
        axis.ticks.x=element_blank())
```


## Ermüdung, Erschöpfung (Variable PXXF51)

Erschöpfung nach Arbeit um Sachen zu machen

```{r}
ermuedung <- plm(PF51 ~ PD29 + PW229 + PW71 + PW77 + PW87 + PW91 + PW94 + PW100 + PW216 + PW603 + PW604 + PW605 + PW606 + PL11 + PF08 + PF50 + PF52 + PC08 + PC11 + PC19, data=paneldata, model="within")
summary(ermuedung)

```

## Depression (Variable PXXC17)

Niedergeschlagenheit, Hoffnungslosigkeit, Angst, Depression: Häufigkeit

```{r}
depression <- plm(PC17 ~ PD29 + PW229 + PW71 + PW77 + PW87 + PW91 + PW94 + PW100 + PW216 + PW603 + PW604 + PW605 + PW606 + PL11 + PF08 + PF50 + PF52 + PC08 + PC11 + PC19, data=paneldata, model="within")
summary(depression)

```

## Vergleich mit "einfacher" linearer Regression

### Ermüedung

```{r}
erm_simple <- lm(PF51 ~ PD29 + PW229 + PW71 + PW77 + PW87 + PW91 + PW94 + PW100 + PW216 + PW603 + PW604 + PW605 + PW606 + PL11 + PF08 + PF50 + PF52 + PC08 + PC11 + PC19, data=paneldata)
summary(erm_simple)
```


### Depression

```{r}
dep_simple <- lm(PC17 ~ PD29 + PW229 + PW71 + PW77 + PW87 + PW91 + PW94 + PW100 + PW216 + PW603 + PW604 + PW605 + PW606 + PL11 + PF08 + PF50 + PF52 + PC08 + PC11 + PC19, data=paneldata)
summary(dep_simple)
```

